lt-LT: Fotoaparatai ir optika > Fotografija > Fotolaboratorija > Didinimo įranga: Fotolaboratorijos stovai; Fotolaboratorijos laikmačiai; Pagalbinės fokusavimo priemonės; Nuotraukų analizatoriai; Nuotraukų didintuvai
nl: Camera's en optiek > Fotografie > Donkere kamer > Vergrotingsapparatuur: Ezels voor donkere kamers; Timers voor donkere kamers; Hulpmiddelen voor scherpstellen; Analysatoren en belichtingsmeters; Fotovergrotingsapparaten
pl: Aparaty, kamery i przyrządy optyczne > Fotografia > Ciemnia > Sprzęt do powiększania: Ramki do powiększalnika; Zegary ciemniowe; Lupy; Analizatory ciemniowe; Powiększalniki fotograficzne
fr: Appareils photo, caméras et instruments d’optique > Photographie > Chambre noire > Matériel d’agrandissement: Margeurs; Compte-poses; Auxiliaires de mise au point; Analyseurs et posemètres; Agrandisseurs de photos
nb: Kameraer og optikk > Fotografering > Mørkerom > Forstørrelsesutstyr: Mørkeromstaffelier; Mørkeromtimere; Fokuseringshjelp; Fotografianalysatorer; Fotografiforstørrere
pt-PT: Câmaras e ótica > Fotografia > Câmara escura > Equipamento de ampliação: Cavaletes de câmara escura; Temporizadores de câmara escura; Apoios de foco; Analisadores fotográficos; Ampliadores fotográficos
en: Cameras & Optics > Photography > Darkroom > Enlarging Equipment: Darkroom Easels; Darkroom Timers; Focusing Aids; Photographic Analyzers; Photographic Enlargers
es: Cámaras y ópticas > Fotografía > Cuarto oscuro > Equipo de ampliación: Marginadores; Temporizadores del cuarto oscuro; Herramientas de enfoque; Analizadores fotográficos; Ampliadoras fotográficas
tr: Kameralar ve Optik Malzemeler > Fotoğrafçılık > Karanlık Oda > Agrandisör Ekipmanları: Karanlık Oda Sehpaları; Karanlık Oda Zamanlayıcıları; Odaklama Destekleri; Fotoğraf Analiz Cihazları; Agrandisörler
ko: 카메라/광학 기기 > 사진 > 암실 > 확대 장비: 암실 이젤; 암실 타이머; 확대기; 사진 분석기; 사진 확대기
it: Fotocamere/dispositivi ottici > Fotografia > Camera oscura > Strumenti di ingrandimento: Marginatori camera oscura; Timer per camera oscura; Supporti messa a fuoco; Analizzatori ed esposimetri; Ingranditori di foto
hr-HR: Fotoaparati i optika > Fotografija > Tamna komora > Oprema za uvećavanje: Štafelaji za tamnu komoru; Tajmeri za tamnu komoru; Pomagala za fokusiranje; Fotografski analizatori; Fotografski aparati za povećavanje
el: Κάμερες & οπτικά συστήματα > Φωτογραφία > Σκοτεινός θάλαμος > Εξοπλισμός μεγέθυνσης: Καβαλέτα σκοτεινού θαλάμου; Χρονόμετρα σκοτεινού θαλάμου; Βοηθήματα εστίασης; Αναλυτές φωτογραφίας; Μεγεθυντές φωτογραφίας
zh-CN: 相机与光学器件 > 照片冲印/摄影棚器材 > 暗房器材 > 放大设备: 暗房放大尺板; 暗房定时器; 对焦器; 影像分析仪; 照片放大机
th: กล้องและออปติก > การถ่ายภาพ > ห้องมืดสำหรับล้างรูป > อุปกรณ์ขยายภาพ: ฐานยึดรูปสำหรับห้องมืด; อุปกรณ์จับเวลาสำหรับห้องมืด; ที่ช่วยในการโฟกัส; ตัววิเคราะห์ภาพถ่าย; เครื่องอัดขยายภาพ
pt-BR: Câmeras e óptica > Fotografia > Quarto escuro > Equipamento de ampliação: Cavaletes de quarto escuro; Cronômetro de quarto escuro; Lupas de focalização; Analisadores e fotômetros; Ampliadores fográficos
sl-SI: Fotoaparati in optika > Fotografija > Temnica > Oprema za povečevanje: Stojala za temnice; Merilniki časa za temnice; Pripomočki za ostrenje; Fotografski analizatorji; Fotografski povečevalniki
fi: Kamerat ja optiikka > Valokuvaus > Pimiö > Suurennuslaitteet: Pimiön rajaajat; Pimiön ajastimet; Tarkennuslaitteet; Kuva-analysaattorit; Valokuvan suurennuskoneet
ru: Камеры и оптика > Фотография > Фотолаборатория > Увеличительное оборудование: Столики фотоувеличителя; Таймеры для фотолабораторий; Фокусирующие устройства; Анализаторы и экспонометры; Фотоувеличители
vi: Máy ảnh & Quang học > Nhiếp ảnh > Buồng rửa ảnh > Thiết bị phóng to: Kẹp phim âm bản; Đồng hồ tính giờ trong phòng tối; Hỗ trợ lấy nét; Công cụ phân tích ảnh; Máy phóng ảnh
da: Kameraer og optik > Fotografi > Mørkekammer > Forstørrelsesudstyr: Mørkekammer – klapramme; Mørkekammer – ure; Fokuseringshjælpemidler; Fotografisk analyse; Fotografisk forstørrelse
ro-RO: Aparate foto și componente optice > Fotografie > Cameră obscură > Echipament pentru mărire: Șevalete pentru camera obscură; Cronometre pentru camera obscură; Dispozitive de focalizare; Analizoare fotografice; Dispozitive de mărire fotografii
sk-SK: Fotoaparáty a optické zariadenia > Fotografovanie > Tmavá komora > Zväčšovacie vybavenie: Stojany v tmavej komore; Časovače v tmavej komore; Pomôcky na zaostrenie; Fotografické analyzátory; Fotografické zväčšovače
bg-BG: Фотоапарати и оптика > Фотография > Тъмна стая > Оборудване за уголемяване: Стативи за тъмна стая; Таймери за тъмна стая; Помощни средства за фокусиране; Фотографски анализатори; Фотографски увеличители
cs: Foto, video a optika > Fotografování > Temná komora > Zvětšovací vybavení: Maskovací rámy; Časovače pro temné komory; Lupy na ostření; Analyzátory a expozimetry; Zvětšovací přístroje
ja: カメラ・光学機器 > 写真 > 暗室 > 引き伸ばし機材: イーゼルマスク; 暗室時計; フォーカススコープ; フォトアナライザー; 写真引き伸ばし機
hu: Fényképezőgépek és optikák > Fényképezés > Sötétkamra > Nagyítóberendezések: Sötétkamra-táblaállványok; Sötétkamra-időzítők; Fókuszálási segédeszközök; Fényképelemzők; Fényképnagyítók
zh-TW: 相機和光學元件 > 攝影器材 > 暗房 > 放大設備: 暗房放大格板; 暗房計時器; 對焦輔助器; 影像分析器; 相片放大設備
de: Kameras & Optik > Fotografie > Dunkelkammer > Vergrößerungszubehör: Dunkelkammerstaffeleien; Dunkelkammer-Timer; Fokussierhilfen; Lichtmesser; Fotovergrößerer
sv: Kameror och optik > Fotografi > Mörkrum > Förstoringsutrustning: Avmaskningsramar; Exponeringsur; Fokuseringshjälpmedel; Exponeringsmätare; Förstoringsapparater